臺灣臺南地方法院刑事判決　　　　　　　 94年度訴字第994號
公　訴　人　臺灣臺南地方法院檢察署檢察官
被　　　告　甲　○　○
上列被告因違反毒品危害防制條例案件，經檢察官提起公訴（九
十四年度毒偵字第一五九一號），被告就犯罪事實為有罪之陳述
，經本院裁定進行簡式審判程序後，判決如下：
     主     文
甲○○連續施用第一級毒品，處有期徒刑拾月，扣案第一級毒品
海洛因貳包（總計毛重貳公克，均不包含外包裝袋），沒收銷燬
之；扣案之第一級毒品海洛因包裝袋貳個、針筒壹支，沒收之。
又連續施用第二級毒品，處有期徒刑陸月，扣案之第二級毒品安
非他命參包（共毛重參點柒公克，均不包含外包裝袋），沒收銷
燬之；第二級毒品安非他命包裝袋參個、安非他命吸食器壹組，
沒收之。應執行有期徒刑壹年參月，扣案第一級毒品海洛因貳包
（共毛重貳公克，均不包含外包裝袋）及第二級毒品安非他命參
包（共毛重參點柒公克，均不包含外包裝袋），均沒收銷燬之，
扣案毒品包裝袋伍個、注射針筒壹支，安非他命吸食器壹組，均
沒收之。
    事      實
一、甲○○於民國九十三年間因施用毒品犯行，經本院以九十三
    年度毒聲字第九四四號裁定送觀察勒戒，經送勒戒處所執行
    觀察、勒戒後，因無繼續施用毒品傾向，而於九十三年十一
    月十八日觀察、勒戒執行完畢釋放出所，詎其仍不知悔改，
    於前開觀察、勒戒執行完畢釋放後五年內，分別基於施用第
    一級毒品海洛因及第二級毒品安非他命之概括犯意，自九十
    四年一月間某日起至九十四年六月十三日止，在臺南縣歸仁
    鄉○○村○○路○段二五七號及臺南市○○路五○○號「大
    葉商務汽車賓館二三三室」等處，分別以針筒注射海洛因及
    吸食器燒烤安非他命之方式，連續施用第一級毒品海洛因及
    第二級毒品安非他命多次。嗣因其另涉犯竊盜案件，於九十
    四年六月十三日晚上十時三十分許，在臺南市○○路五○
    ○號「大葉商務汽車賓館二三三室」處，經警持臺灣臺南地
    方法院檢察署檢察官所核發之拘票拘提到案，並當場扣得其
    所持有之第一級毒品海洛因二小包（共毛重二公克）、第二
    級毒品安非他命三小包（共毛重三點七公克）、注射針筒一
    支、安非他命吸食器一組，並經其同意採取其尿液送驗結果
    呈嗎啡及安非他命陽性反應而查悉上情。
二、案經臺南縣警察局歸仁分局報請臺灣臺南地方法院檢察署檢
    察官偵查起訴。
    理      由
一、本件被告甲○○所犯為死刑、無期徒刑或最輕本刑為三年以
    上有期徒刑以外之罪，其於準備程序中就被訴事實為有罪之
    陳述，經法官告知簡式審判程序之旨，並聽取公訴人之意見
    後，爰依刑事訴訟法第二百七十三條之一第一項規定，裁定
    由受命法官獨任進行簡式審判程序，合先敘明。
二、上揭犯罪事實，業據被告甲○○於本院審理時坦承不諱，且
    被告經警於九十四年六月十四日上午十時許採其尿液（尿液
    檢體編號為九四Ａ○三七號），送長榮大學毒物研究中心以
    酵素免疫分析法（ＥＩＡ）篩檢及氣相層析質譜儀（ＧＣ／
    ＭＳ）確認結果呈甲基安非他命及嗎啡陽性反應，有臺南縣
    警察局歸仁分局採擷毒品犯罪嫌疑人尿液送驗編號名冊及長
    榮大學毒物研究中心濫用藥物檢驗報告書各一紙附卷可稽。
    另警方於九十四年六月十三日晚上十時三十分許查獲被告甲
    ○○時，於其身上扣得白色粉末二小包、白色結晶體三小包
    ，經警方分別以聯勤二○四廠製造之毒品檢驗盒試劑初步檢
    驗結果，分別呈嗎啡、海洛因及安非他命反應，有臺南縣警
    察局歸仁分局查獲涉嫌毒品危害防制條例毒品初步檢驗報告
    單二紙在卷可按，復由被告自承施用扣案之白色粉末及白色
    結晶體，而其尿液經送驗後又有施用第一級毒品海洛因及第
    二級毒品安非他命之尿液反應，由上開各情勾稽可得，上開
    扣案物品確實分別為第一級毒品海洛因及第二級毒品安非他
    命，且被告亦確有施用第一級毒品海洛因及第二級毒品安非
    他命犯行。此外，被告於九十三年間因施用毒品犯行，經本
    院以九十三年度毒聲字第九四四號裁定送觀察勒戒，經送勒
    戒處所執行觀察、勒戒後，因無繼續施用毒品傾向，而於九
    十三年十一月十八日觀察、勒戒執行完畢釋放出所，被告係
    於上開觀察、勒戒執行完畢釋放後五年內再犯本案施用毒品
    犯行，應依法追訴審理等情，有臺灣高等法院被告前案紀錄
    表及臺灣臺南地方法院檢察署刑案資料查註紀錄表各一份附
    卷可按。綜上所查，被告自白核與事實相符，本件事證明確
    ，被告犯行堪以認定。
三、查海洛因及安非他命分別為第一級、第二級毒品，毒品危害
    防制條例第二條第二項第一、二款定有明文。故核被告所為
    ，係犯毒品危害防制條例第十條第一項之施用第一級毒品罪
    及同法第二項之施用第二級毒品罪。其施用前分別持有第一
    級及第二級毒品之低度行為，分別為施用第一級及第二級毒
    品之高度行為所吸收，不另論罪。被告前開多次施用第一級
    毒品及第二級毒品之行為，均為連續犯，應分別以一罪論，
    並均應依法分別加重其刑。又被告所犯上開二罪犯意各別，
    行為互殊，應分論併罰。爰審酌被告有如事實欄所載之施用
    毒品前科，猶不知悔改，竟於短期內一再施用毒品，其戒癮
    之意志力甚為薄弱，然其本質仍屬自戕身心之行為，尚未生
    巨大危害於整體社會，及其犯罪後坦承犯行，態度良好等一
    切情狀，分別量處如主文所示之刑，並定其應執行之刑，以
    資懲戒。
四、沒收部分：扣案之第一級毒品海洛因二小包（共毛重二公克
    ，均不含包裝袋）及第二級毒品安非他命三小包（共毛重三
    點七公克，均不含包裝袋）為第一級毒品及第二級毒品，屬
    違禁物，已如前述，應依毒品危害防制條例第十八條第一項
    前段之規定，沒收銷燬之。被告所有之扣案毒品包裝袋五個
    ，既係用於包裹毒品，防其裸露、逸出、潮濕，便於持有藉
    以施用，亦為被告供本件施用第一級毒品海洛因及第二級安
    非他命所用之物，又非屬毒品危害防制條例第十九條第一項
    規定應沒收之物，應併依刑法第三十八條第一項第二款規定
    ，宣告沒收之（最高法院九十一年度臺上字第四○七六號、
    第四四一六號判決參照）。扣案之注射針筒一支及安非他命
    吸食器一組，係被告所有且供犯本罪所用之物，業據被告供
    認在卷，又非屬毒品危害防制條例第十八條第一項前段專供
    施用第一、二級毒品之器具，亦應同依刑法第三十八條第一
    項第二款規定，宣告沒收之。
據上論斷，應依刑事訴訟法第二百七十三條之一第一項、第二百
九十九條第一項前段，毒品危害防制條例第十條第一項、第二項
、第十八條第一項前段，刑法第十一條前段、第五十六條、第五
十一條第五款、第三十八條第一項第二款，判決如主文。
本案經檢察官乙○○到庭執行職務。
中　　華　　民　　國　　94　　年 　　8　 　月　  29 　日
     　　　　　　　刑事第十一庭  法  官  楊  佳  祥
以上正本證明與原本無異。
如不服本判決，應於收受送達後10日內向本院提出上訴書狀（應
附繕本）。
     　　　　　　　　　　　　　　書記官  顏  惠  華
中　　華　　民　　國　　94　　年 　　8　 　月　  29 　日
附錄法條：
毒品危害防制條例第十條：
施用第一級毒品者，處六月以上五年以下有期徒刑。
施用第二級毒品者，處三年以下有期徒刑。
